【裁判字號】    90,上易,1457
【裁判日期】    900627
【裁判案由】    妨害自由等
【裁判全文】
臺灣高等法院刑事判決                            九十年度上易字第一四五七號
    上  訴  人
    即  被  告  丁○○
右上訴人因妨害自由等案件，不服臺灣板橋地方法院九十年度易字第一六○號，中華
民國九十年三月五日第一審判決（起訴案號：臺灣板橋地方法院檢察署八十九年度偵
字第二○七一八號）提起上訴，本院判決如左：
    主  文
上訴駁回。
    事  實
一、丁○○明知原其有設有抵押之門牌號碼為台北縣土城市○○路一六二號二樓建物
    暨該建物所在土地，因其負債遭債權人美商花旗銀行聲請臺灣板橋地方法院拍賣
    抵押物，經該院八十八年度民執實字二四九０號強制執行結果，由乙○○於民國
    （下同）八十九年五月十八日以新台幣（下同）三百零六．二萬元之標價得標，
    乙○○並於同年六月八日領得臺灣板橋地方法院於八十九年五月二十六日核發之
    不動產權利移轉證書後，上開建物及其所在土地已非其所有，惟其於八十九年七
    月二十八日臺灣板橋地方法院民事執行處書記官張勝超導引所有人乙○○之代理
    人丙○○（係乙○○之母）履勘現場時，向丙○○要求另行給付六十萬元補償費
    不成後心懷不滿，竟於八十九年九月十一日搬遷時，以鐵槌、螺絲刀、鉗子等工
    具，毀壞附著於上開建物內之洗手檯、水泥製流理檯及玻璃門一扇，並損壞地板
    、牆壁轉角數處及將附著於該建物之梳妝檯抽屜丟棄，使之均失其全部效用，足
    生損害於乙○○；並於八十九年九月十四日晚間十時許，在不詳地點打電話向丙○○嚇稱：「如果今晚不拿六十萬元來協調，不要怪我明天早上點交時打壞房子
    」等語，以加害財產之事恐嚇丙○○、乙○○，致生危害於安全；復於八十九年
    九月十五日某時，利用不知情之電梯公司人員甲○○，將唯一供上開建物出入使
    用之電梯改設定為不停靠二樓，以此強暴方式而妨害乙○○、丙○○通行之權利
二、案經乙○○訴請台灣板橋地方法院檢察署檢察官偵查起訴。
    理  由
一、訊據上訴人即被告丁○○矢口否認上開犯行，辯稱：水泥製洗手檯本來就破掉了
    ，地板、牆壁轉角則是搬東西時不小心碰損的，天花板是伊要拆空氣濾清器才弄
    成那樣，水泥製的流理檯是伊營業用的，伊本來要將之拆掉，因留著告訴人也用
    不著，玻璃門一扇是搬遷時不心小心弄破的，伊沒有恐嚇告訴人，是跟告訴人協
    調，他不肯就算了，且沒叫人將電梯設定不停二樓云云。經查右揭事實業據告訴
    代理人丙○○指陳不移，核與證人汪耀文、邱顯宗、張勝超、甲○○、戊○○分
    別於原審及本院調查時所述情節相符，再參酌卷附告訴代理人於八十九年九月十
    五日所攝現場照片中所示該建物內之地板、天花板、牆壁轉角、流理檯等毀損情
    狀，可知上開毀損絕非搬運或拆除其他動產時之疏失所造成，此外復有臺灣板橋
    地方法院八十八年度民執實字第二四九０號執行卷內之八十九年七月二十八日及
    八十九年九月十五日執行筆錄影本附卷可佐。是被告所辯無非事後卸責之詞，不
    足採信，事證明確，被告犯行洵堪認定。
二、核被告丁○○所為，係犯刑法第三百五十四條之毀損罪、同法第三百零五條之恐
    嚇罪及同法第三百零四條第一項之強制罪。被告利用不知情之甲○○實施本件之
    強制罪，為間接正犯。被告所犯上開三罪間，有目的手段之牽連犯關係，應從一
    重之強制罪處斷。原審認被告罪證明確，適用刑法第三百五十四條、第三百零五
    條、第三百零四條第一項、第五十五條、第四十一條第一項，罰金罰鍰提高標準
    條例第一條前段、第二條之規定，及審酌被告犯罪之動機、目的、手段、所生危
    害、對社會有不良示範及犯後態度不佳等一切情狀，量處有期徒刑五月，並諭知
    易科罰金之折算標準。其認事用法及量刑，均無不合。被告上訴仍執陳詞，否認
    犯行，為無理由，應予駁回。
據上論斷，應依刑事訴訟法第三百六十八條，判決如主文。
本案經檢察官郭啟東到庭執行職務。
中      華      民      國      九十      年      六      月    二十七  日
                              臺灣高等法院刑事第二十一庭
                                  審判長法  官  葉  騰  瑞
                                        法  官  江  國  華
                                        法  官  莊  明  彰
右正本證明與原本無異。
不得上訴。
                                        書記官  廖  嫣  雯
中      華      民      國      九十      年      六      月    二十八  日
附錄：本判決論罪科刑法條全文
刑法第三百五十四條
毀棄、損壞前二條以外之他人之物或致令不堪用，足以生損害於公眾或他人者，處二
年以下有期徒刑、拘役或五百元以下罰金。
刑法第三百零五條
以加害生命、身體、自由、名譽、財產之事恐嚇他人，致生危害於安全者，處二年以
下有期徒刑、拘役或三百元以下罰金。
刑法第三百零四條
以強暴、脅迫使人行無義務之事或妨害人行使權利者，處三年以下有期徒刑、拘役或
三百元以下罰金。
前項之未遂犯罰之。


司法院資訊處製作；財團法人民間司法改革基金會備份。
